臺灣花蓮地方法院民事判決
111年度國字第1號
原      告  簡有成     
訴訟代理人  陳清華律師
被      告  花蓮縣政府
法定代理人  徐榛蔚    
訴訟代理人  賴淳良律師
            胡孟郁律師
上列當事人間請求國家賠償事件，本院於民國111年8月11日言詞
辯論終結，判決如下：
    主      文
被告花蓮縣政府應給付原告新臺幣（下同）763,756元，及自民
國111年3月24日起至清償日止，按週年利率百分之五計算之利息
。
原告其餘之訴駁回。
訴訟費用由被告負擔十分之八，餘由原告負擔。
本判決原告勝訴部分，於原告以254,585元為被告供擔保後，得
假執行；但被告如以763,756元為原告預供擔保後，得免為假執
行。
原告其餘假執行之聲請駁回。 
    事實及理由
壹、程序部分
一、按依國家賠償法請求損害賠償時，應先以書面向賠償義務機
    關請求之。賠償義務機關對於前項請求，應即與請求權人協
    議。協議成立時，應作成協議書，該項協議書得為執行名義
    。賠償義務機關拒絕賠償，或自提出請求之日起逾30日不開
    始協議，或自開始協議之日起逾60日協議不成立時，請求權
    人得提起損害賠償之訴，國家賠償法第10條、第11條第1項
    分別定有明文。原告前已以書面向被告花蓮縣政府請求國家
    賠償，經被告於民國110年11月11日以110年度法賠字第6號
    拒絕賠償理由書，拒絕原告國家賠償之請求，有理由書在卷
    ，得認原告提起本件國家賠償訴訟，業已履行前揭法條請求
    國家賠償之前置程序，符合程序規定。
貳、實體部分
一、原告主張略以：
  ㈠原告前於109年8月11日晚間10時50分許，騎乘自行車沿兩潭
    自行車專用道，由北往南前行，騎經曙光橋，通過花蓮和平
    廣場後，系爭車擋跨越自行車道中心位置，突出於南下自行
    車道上，惟當時自行車道南下行車方向之「右側」並未設 
    置「前有車擋小心慢行」之警告標誌；而「車擋」設置於樹
    蔭下，設置位置不當；車擋黃、黑相間反光油漆剝落，怠於
    修護，管理維護欠缺等一連串缺失，致原告不慎撞擊車擋，
    臉部先行著地，面顎、鼻樑及牙齒，嚴重受損，傷勢嚴重，
    依國家賠償法第10條書面協議先行程序，向被告請求國家賠
    償，頃由被告拒絕賠償，爰依國家賠償法第11條第1項規定
    ，提出損害賠償之訴。
  ㈡對於被告之答辯部分：
  1.被告豎立於系爭車擋現場之「前有車擋小心慢行」之警告標
    誌立桿及「自行車專用道建議騎乘時間上午8時至下午5時」
    之禁制標誌立桿，不僅均設置在行車方向之「左側」，並非
    依法設置在行車方向之「右側」，且均未設置在距警告標的
    物45公尺至200公尺間，或設置在距禁制事項起點至100公尺
    間之適當距離，而係幾乎與系爭車擋「平行」位置，反觀對
    向車道之「前有車擋小心慢行」之警告標誌立桿，則設置在
    行車方向之右側」，由此觀之，系爭車擋警告標誌及禁止標
    誌設置位置，顯然違反道路交通標誌標線號誌設置規則第16
    條、第23條第4項、第57條第5項之規定，騎乘者無法預先警
    覺前方設有車擋，其設置及管理均有欠缺。
　2.本件意外事故發生時，系爭車擋黃黑相間之反光油漆，早已
    剝落，裸露之部分為鐵灰色，與柏油路面顏色相近，尤以夜
    色籠罩之後，與柏油路面混為一體，不易察覺，被告疏於維
    護，未及時修復保持標誌清晰完整及有效性，其管理自有欠
    缺。
　3.系爭車擋係設置在兩潭自行車專用道「中」，亦即在自行車
    道「上」，該處縱有設置車擋，避免汽機車進入，依通道設
    計，亦應將車擋設置在自行車道旁之「缺口處」，或曙光橋
    橋頭前，進入自行車道處，提前部署，才能有效阻擋汽機車
    進入，防患於未然，反觀被告卻將車擋設置在自行車道「中
    」，徒增碰撞危險，系爭車擋設置位置顯有不當。又系爭車
    擋縱可設置在自行車道「中」，惟該處正位於大樹樹蔭正下
    方，白天樹蔭遮蔽光線，視線已受阻，況乎夜色籠罩之後，
    再加樹蔭遮蔽，一片漆黑，難以辨識前方設有車擋，視線嚴
    重不良。
　4.若非上揭警告標誌、禁制標誌設置在行車方向「左側」，而
    非行車方向「右側」，及未設置於系爭車擋前方45至200公
    尺適當位置、系爭車擋黃黑相間反光油漆剝落，未及時修復
    ，保持標誌清晰及有效性以及系爭車擋不應設置在自行車道
    「中」，縱得設置於自行車道「中」，亦不應設置在大樹之
    樹蔭底下，光線受阻等一連串系爭車擋設置及管理有所欠缺
    ，原告不至於發生撞上系爭車擋，受傷嚴重之意外事故，被
    告認其對於系爭車擋之設置及管理，並無欠缺，拒絕國家賠
    償，為無理由。
　㈢原告主張賠償金額如下：
　1.醫療費用905,351元：原告於事故後先經消防局派遣救護車
    送至門諾醫院，再轉診至花蓮慈濟醫院急診，經診斷受有下
    齒槽骨、鼻骨、雙側上頷骨及鼻竇骨折、下唇及口腔内牙齦
    撕裂傷等傷害，於109年8月12日住院、8月18日接受傷口清
    創及缝合手術，8月24日出院。嗣後原告另前往臺北榮民總
    醫院進行「上顎骨骨折」開放性復位手術及接受「鼻中膈鼻
    道成型手術及取用耳殼軟骨及顳顎筋膜進行鼻重建手術」；
    於110年7月14日原告因全口多顆缺牙，導致咬合不正，咀嚼
    功能不良，開始進行齒顎矯正治療，支出矯正費40,000元，
    復因本件意外事故，遺有受有缺損下頷骨、缺損上頷骨、李
     霍氏II型骨折之後遺症，門諾醫院診斷上顎右門齒、右下 
    第1大臼齒、右下第2大臼齒、右下犬齒、右下門齒、左下門
    齒、左下犬齒，建議植牙，共計490,000元；左下側門齒、
    右下側門齒建議牙冠，共計40,000元；左上第2小臼齒至左
    上第2大臼齒、左下第2小臼齒至左下第2大臼齒，建議牙冠 
    牙橋，共計120,000元；人工骨與再生膜，自體骨移植，共
    計20,000元，以上自費費用為670,000元，總計原告已支出
    及預計支出之醫療費用共計905,351元。
　2.薪資損失99,900元：原告任職台新餐飲設備股份有限公司，
    月薪49,950元，因本件意外事故，舉凡於花蓮慈濟醫院手術
    住院，及北上臺北榮總手術住院，均以「特休假」及「輪休
    」請假治療，截至目前為止，共請特休假及輪休39天，受有
    犧牲特休假及輪休以每日1,665元薪資計算之損害（計算 式
    ：49,950元÷30=1,665元），而原告日後尚須接受植牙及矯
    正治療，暫以共計請假60天計算，共受有99,900元薪資損害
    。
　3.前往臺北榮民總醫院治療交通費用2,640元。
　4.精神慰撫金600,000元：原告因系爭事故因臉部直接著地，
    受有下齒槽骨、鼻骨、雙側上頷骨及鼻竇骨折、下唇及口腔
    内牙齦撕裂傷等傷害，不僅臉部腫脹，痛不堪言，更先後於
    花蓮慈濟醫院及臺北榮民總醫院進行手術，醫療及休養期間
    ，寢食難安，夜不成眠，日後尚須進行漫長之矯正及植牙等
    手術，無法正常進食及談話，工作及生活作息，嚴重受到影
    響，尤其必須以特休假及輪休進行手術、住院及回診治療，
    不僅工作壓力無法纾解，更須面對傷痛折磨，在接受面顎及
    鼻重建手術後，腫脹疼痛，苦不堪言，所受精神痛苦，實非
    筆墨足以形容，爰請求600,000元精神慰撫金，聊補精神所
    受痛苦及折磨。
　5.上列金額共計1,607,891元（計算式：醫療費用905,351元+
    薪資損失99,900元+交通費用2,640元+精神慰撫金600,000元
    ）。惟事故當晚因與配偶發生口角，心情煩悶，騎自行車至
    海邊散心，或因心情不佳而分心，一時不察，撞上系爭車擋
    ，本身亦有過失，以原告過失40%計算，被告應負60%過失責
    任，計算後被告應給付原告964,735元（計算式：1,607,891
    ×60%＝964,735元，小數點以下四捨五入）。
　㈣並聲明：被告應給付原告964,735元，及自起訴狀繕本送達翌
    日起至清償日止，按年息百分之5計算之利息；原告願供擔
    保，請准予宣告假執行。
二、被告答辯：
  ㈠原告主張因車擋前方2公尺處設置之燈光灰暗致其未見車檔之
    設置而撞擊摔車一節，本件事故發生地點係位於自行車專用
    車道，而原告於事故當日既係騎乘自行車，則車道入出口處
    均設有車擋應為其所明知。又花蓮縣政府觀光處於花蓮和平
    廣場石牌旁7公尺處分設左右車擋，系爭車擋前方路面依據
    道路交通標誌標線號誌設置規則第174條第1項、第2項規定
    劃設白色菱形標線，另右邊車擋前方3公尺處路面劃設自行
    車圖及「往七星潭」等白色標線，用以指示僅限於自行車行
    駛之專用車道，其他車種及行人不得進入，維護自行車專用
    車道之安全使用；又系爭車擋前路旁明顯處設置「前有車擋
    小心慢行」之警告標誌立桿，以及禁止汽機車進入，並載有
    「自行車專用道建議騎乘時間上午8時至下午5時」之禁制標
    誌立桿，提醒自行車騎乘者應注意車擋所在以及騎乘時間；
    且於和平公園石碑背面設置壁燈之照明設備，距離2座車擋7
    公尺，正對2座車擋照明，用以夜間提示用路人2座車擋所在
    位置，系爭車擋前方10公尺之路旁亦設有路燈一座提供夜間
    照明，二項照明設備均照明充足，並無無法照明或照明昏暗
    等情，上開相關公共設施設置於用路人騎乘自行車欲進入自
    行車專用道前，已足辨識系爭車擋設置位置，尚無設置或管
    理不當情形。又系爭車擋自被告於107年11月22日設置至今
    ，均無接獲民眾通報系爭車擋有不明顯或因此發生事故之紀
    錄，原告向被告提起國家賠償請求時，始知系爭路擋之油漆
    有些許剝落之情況，惟仍不影響其效用，且相關之安全標誌
    ，一再促使自行車駕駛人不宜於夜間騎乘。而道路交通標誌
    標線號誌設置規則僅係原則性之規定，並非限制主管機關不
    得依據當地之實際路況、行車流量、行車速度及交通安全等
    情況而為設置標誌之裁量權限，自不得以主管機關所設置標
    誌之位置與原則性之規定有違，即一律認定被告在設置、管
    理上有所欠缺。
　㈡況原告除應指出公有公共設施有設置或管理上欠缺，還必須
    指出事故究竟如何發生，原告既主張有利於己之事實，自應
    就其事實有舉證之責任，本件原告沒有完整敘述起因為何、
    事件經過為何，也沒到警局報案，無法做鑑定等等，無法確
    定事故如何發生，也無法證明原告是否其實是從反方向行經
    ，以及當時是否確實騎乘腳踏車。而原告主張醫療費用雖與
    本件事故似較具有關連性，惟原告未證明就診各科別之原委
    及必要性，此部請求應無理由，而原告所提矯正費用40,000
    元、自費費用670,000元既尚未支出，屬尚未客觀確定，應
    無預先請求之必要；原告未舉證受有薪資損害，所提之醫院
    診斷證明書寫宜休養幾天，不是到達不能工作之程度，且並
    無記載宜休養之期間，該部分請求應無理由，原告應僅得就
    住院治療總計22天之部分請求薪資損失，縱使認為原告去看
    病能算作薪資損失，原告利用非工作期間自行前往看病之部
    分，並不會使其薪資受到影響，該部分應扣除，即應扣除7
    天（含原告未請假、及週六、週日），則原告至多僅得請求
    32天之薪資損失；若原告能證明交通費用與本件事故有關，
    則被告不爭執此部支出；精神慰撫金額則過高，應予減低；
    本件原告若受有保險給付，亦為賠償金之一部，自應從原告
    請求金額中扣除。又原告明知夜晚騎車較不安全，就損害之
    發生與有過失，且應為肇事主因，應負擔較高之90%過失責
    任比例。 
  ㈢且車禍當時天已微亮及沿路設有路燈照明，加上原告應經常
    使用該道路進出之情形下，系爭電線桿上之警示塗漆及路邊
    白實線仍堪清楚辨識，不能謂已失其督促提醒用路人注意之
    功能。且原告於夜間違規擅入自行車道之行為，屬於個人之
    冒險行為，原告應自行負責，而非轉嫁由國家承擔。
　㈣又一般之慢車行駛時，本應依照行車速度、標誌標線之指示
    、車前狀況並保持煞車、鈴號、燈光及反光裝置等安全設備
    之良好與完整並於夜間行駛時開啟燈光，客觀言之，倘原告
    遵守上開規定騎乘自行車，縱撞擊車擋，亦應不致發生如原
    告主張之結果。原告亦於起訴狀中自承，當天心情不佳，所
    以騎車時較未注意車前狀況，恐才是本件事故發生之原因。
　㈤並聲明：原告之訴駁回。
三、本院之判斷：　　
  ㈠按國家賠償法第3 條第1項規定，公有公共設施因設置或管理
    有欠缺，致人民生命、身體或財產受損害者，國家應負損害
    賠償責任。此項國家賠償責任，係採無過失主義，即以該公
    共設施之設置或管理有欠缺，並因此欠缺致人民受有損害為
    其構成要件，非以管理或設置機關有過失為必要（最高法院
    85年台上字第2776號判例意旨參照）。所謂公共設施之設置
    有欠缺，係指公共設施建造之初，即存有瑕疵而言；管理有
    欠缺，係指公共設施建造後未妥善保管或因其他情事發生瑕
    疵，而於瑕疵發生後怠於適時修護而言（最高法院102 年度
    台上字第1494號判決意旨參照）。又國家損害賠償，除依本
    法規定外，適用民法規定，國家賠償法第5 條亦有明文規定
    。次按不法侵害他人之身體或健康者，對於被害人因此喪失
    或減少勞動能力或增加生活上之需要時，應負損害賠償責任
    ；不法侵害他人之身體、健康、名譽、自由、信用、隱私、
    貞操，或不法侵害其他人格法益而情節重大者，被害人雖非
    財產上之損害，亦得請求賠償相當之金額；民法第193 條第
    1 項、第195 條第1 項前段分別定有明文。
　㈡原告主張其於上述時、地騎自行車沿兩潭自行車專用道行進
    ，撞及車道中所設置於地面上ㄇ型鐵管製成之「車擋」，因
    而身體向前翻覆，臉部著地，致受有下齒槽骨、鼻骨、雙側
    上頜骨及鼻竇骨折，下唇及口腔內牙齦撕裂傷等傷害，業據
    其提出花蓮慈濟醫院診斷證明書（卷第61頁）、受傷後原告
    臉部照片（卷第81頁）及花蓮縣消防局救護紀錄表（卷第57
    頁）等在卷為證，並經原告、花蓮縣消防局急救人員即證人
    戴嘉言、李妍鈞等到庭結證說明事發及救護過程，應認真實
    。被告不否認上開自行車專用道及地面上ㄇ型車擋，為其設
    置及管理，並提出上項ㄇ型車擋設置時承包廠商吉森企業有
    限公司出具之估價單及施工現場照片在卷，足認系爭供民眾
    運動休閒使用而具有公有公共設施性質之自行車道及ㄇ型車
    擋，確為被告所設置及管理。
　㈢依兩造所提出之現場照片，原告自行車所撞及之ㄇ型埋入式活
    動車擋共有三個，每個7尺長（卷第205頁），交錯排列於車
    道中央以形成阻隔車輛通行之障礙物（卷第203頁）。此種
    刻意設於道路中用來阻擋及妨礙車輛通行或進出為目的之「
    車擋」，非屬通常車道應有之障礙物，若未提醒用路人注意
    以先行停車或閃避，足以造成自行車等車輛撞及翻覆之危害
    ，這樣障礙物設置所存在對用路人的危險，應為設置時所能
    預見者，故設置者應負起防止用路人誤撞車擋之注意及作為
    義務。被告在該處地上設置ㄇ型鐵管之用意，係有意將車道
    設定為「自行車專用道」，且以設置ㄇ型鐵管之方式阻止汽
    、機車進入該車道，自應在ㄇ型鐵管之前方相當距離，設置
    明確可辨認之標誌或標線，使車輛駕駛人能明瞭該慢車道係
    專供自行車使用之專用道，並能預知該處地面上設有ㄇ型鐵
    管障礙物。系爭「車擋」於設置時，僅將ㄇ型鐵管漆上黃色
    油漆，未有於可夜間發光或反光之裝置或貼紙，可由被告所
    提出製作承包商估價單及完工照片證明，且依原告提出之照
    片，其所撞及之車擋面向南部分因業已掉漆，其金屬原色已
    經裸露，不具提醒用路人注意或任何夜間反光之作用，確有
    於平時或特別於夜間，因夜色昏暗，不易辨明其存在及位置
    ，致使車輛或視力不佳之行人撞及而致生損害之虞，被告怠
    於在車擋ㄇ型鐵管上裝置夜間發光裝置或反光貼紙等，且依
    現今科技此類發光裝置或反光貼紙之成本甚低（常見使用於
    道路工程之護欄或三角錐上），系爭車擋上卻未有按裝，即
    有設置欠缺之瑕疵。又被告雖主張其於車擋前方地面繪有減
    速標線（卷第31頁下方照片）及於路旁設有載有「前有車擋
    ，小心慢行」文字之告示牌（卷第29頁），然查上開路面緊
    接著前方車擋所繪白色菱形標線，乃道路交通標誌標線號誌
    設置規則第174 條規定：「車種專用車道標線，用以指示僅
    限於某車種行駛之專用車道，其他車種及行人不得進入。本
    標線由白色菱形劃設之，菱形之二對角線分別為縱向長250
    公分，橫向長100公分，線寬15公分。自專用車道起點處開
    始標繪，每隔30至60公尺標繪一組，每過交岔路口或路段中
    入口處均應標繪之，並於每兩個菱形中間，縱向標寫白色車
    種專用車道標字或圖示配合使用」之作用，不具有提醒路有
    障礙物而應減速慢行或停車之警示，亦與同規則第156條所
    規定之「近障礙物線，用以指示路中有固定性障礙物，警告
    車輛駕駛人謹慎行車，並禁止超車。」或第160條所規定之
    「路中障礙物體線，用以表示路上之障礙物體，促使車輛駕
    駛人提高警覺。劃設於路中障礙物體上，並視需要在障礙物
    前方之路面上，設置近障礙物線。」之作用不同，且其繪製
    位置與車擋間之反應距離顯然不足，無從發揮提前或及時提
    醒用路人注意前方有車擋之障礙物存在之作用；至於上開告
    示牌，所設置之位置與系爭車擋間，沒有明確可以指出車擋
    位置之作用，且此告示牌非屬交通標誌標線號誌設置規則所
    定之制式號誌或警告標誌，不能一望即知其意思，必須接近
    及審視其內容，經過頭腦思考理解後，始能明瞭其意思，並
    於理解其意思後，才能開始尋覓其所指之車擋位置於何處，
    若以一般自行車可達時速25至35公里之前進速度，夜間於欠
    缺發光或反光設計而無法立即明顯看到車擋存在位置之情形
    下，看完告示牌內容並理解後，還沒察覺車擋位置所在，就
    已經撞上了，此種告示牌之設置欠缺於夜間及時充分發揮提
    示「小心危險」之作用，讓人聯想起古時候「龐涓死於此樹
    下」的故事，尚難認已盡警告、防護功能，不足以彌補其車
    擋上欠缺夜間發光或反光裝置而無法使用路人於遠處即可辨
    知有車擋存在及其所在位置與座落範圍之瑕疵，且依客觀之
    觀察，系爭自行車道並無通行時間或使用人應具備能力之限
    制，此種不能立即發揮警告作用之設置上欠缺所形成之危險
    狀態，對於視力較差、注意力不集中、記憶力不佳或反應較
    慢之夜間用路人，一旦不察而撞及，通常會發生損害，其瑕
    疵與原告撞及車擋後所受損害有相當因果關係，此有最高法
    院105年度台上字第1347號判決所允認之判斷基準可資參考
    ，故足認被告確有國家賠償法第3條第1項之賠償責任。
　㈣惟按損害之發生或擴大，被害人與有過失者，法院得減輕賠
    償金額，或免除之，民法第217條第1項定有明文。原告夜間
    騎自行車於系爭車道，車道旁有載明「自行車專用道建議騎
    乘時間上午8時至下午5時」之告示，雖未限制夜間不得使用
    此車道，但上述「建議」亦含有提醒其應注意「上午8時至
    下午5時」以外之夜間期間有因視線不良所生之危險存在，
    本應減速慢行，靠右行駛，注意車前路況及防範前方障礙物
    ，依其可視距離而隨時保持停車準備，卻疏未注意，乃與有
    過失。經審酌被告設置缺失及原告之過失情狀，各自缺失或
    過失對系爭損害發生或擴大之原因力關連程度，被告設置及
    管理之公有公共設施有安全上之欠缺應負無過失責任乃損害
    之根源，為肇事主因，而應負起大部分責任，爰認原告主張
    之肇責比例，亦即應由被告負六成、原告負四成之肇責，係
    屬可採，並依此比例予以酌減賠償金額。
　㈤關於本件原告得請求損害賠償範圍之認定：
　1.醫療費用部分：原告因摔車受有上述傷害，經急診、轉診、
    住院、手術、門診治療等過程、已支出之費用合計235,351
    元（不含健保給付金額），有明細表及收據等為證（卷第41
    至55頁），應屬有據。至於因存有「上頜骨及下頜骨缺損，
    李霍氏II型骨折之後遺症」，而經門諾醫院醫師建議「上顎
    右門齒、右下第1大臼齒、右下第2大臼齒、右下犬齒、右下
    門齒、左下門齒、左下犬齒」等植牙，「左下側門齒、右下
    側門齒」裝牙冠、「左上第2小臼齒至左上第2大臼齒、左下
    第2小臼齒至左下第2大臼齒」裝牙冠牙橋，並為上項植牙進
    行前準備而為「人工骨與再生膜，自體骨移植」，合計費用
    為67萬元（卷第69頁），核屬回復原狀（牙齒功能及顏面狀
    態）所必要所增加生活上需要之支出，上揭植牙等部分雖尚
    未實際完成，然依民法第213條第3項之意旨，其既經醫囑認
    為係回復原狀所必要之醫療處置，且經原告到庭展示說明其
    目前骨折缺損狀況，足認真實無虛，上開金額應得向被告請
    求支付以代回復原狀。
　2.交通費部分：原告為就醫治療而支出火車費用2,640元，有
    明細表及車票影本（卷第77至79頁）為證，足認可採，應准
    其請求。　　　
　3.薪資損失部分：原告因傷需住院或門診治療期間不能工作，
    而請假，有其提出之薪水條、明細及對照表等為證（卷第71
    至75頁），應認可採。被告固質疑其中有未請假者不應計算
    在內，惟原告表示未請假部分為輪休日，而此等休假日或特
    休假日於勞工而言，本得折算金錢，其為治療而運用休假，
    亦應視同工作之薪資損失，並經比對原告主張之治療醫院為
    臺北榮總，來往路程甚長，自需耗用一日時間，故其每月薪
    資為49,950元，平均日薪即1,665元，故以39天計算，其損
    失金額應為64,935元，應准其此部分請求。至於是否未來有
    因植牙而另增請假日數，因無具體證據為憑，即難准許。
　4.精神慰撫金部分：按慰藉金之賠償須以人格權遭遇侵害，使
    精神上受有痛苦為必要，其核給之標準固與財產上損害之計
    算不同，然非不可斟酌雙方身分資力與加害程度，及其他各
    種情形核定相當之數額（最高法院51年台上字第223 號判例
    意旨參照）。爰審酌原告之社經背景中等、受傷嚴重程度及
    位置在顏面部，對生活、社交與工作等影響重大，且甚為痛
    苦，治療過程耗時等情，以及被告係地方政府機關等一切情
    狀，認原告請求被告賠償之慰撫金應以30萬元為適當。
　5.綜上所述，原告因本件事故所受財產上與非財產上損害，依
    過失相抵酌減後之金額合計為763,756元【（905,351元+2,6
    40元+64,935元+300,000元）X 0.6=763,756，元以下四捨五
    入】　
  ㈥從而，原告依於國家賠償法之損害賠償請求權等法律關係，
    請求被告給付763,756元，及自起訴狀繕本送達翌日即111年
    3月24日起至清償日止，按週年利率百分之5計算之法定遲延
    利息，為有理由，應予准許；逾此範圍之請求，即屬無據，
    應予駁回。
  ㈦本件事證已臻明確，兩造其餘攻擊防禦方法及訴訟資料，經
    本院斟酌後，核於判決結果不生影響，爰不予逐一論述。
四、原告陳明願供擔保，聲請宣告假執行，關於原告勝訴部分，
    經核尚無不合，應准許之，爰分別依聲請及依職權酌定相當
    之擔保金額，宣告假執行及免假執行；至於原告敗訴部分，
    其假執行之聲請已無可依附，應一併予以駁回。
據上論結，本件原告之訴為一部有理由、一部無理由，依民事訴
訟法第79條、第390條第2項、第392條第2項，判決如主文。
中　　華　　民　　國　　111 　年　　9 　　月　　2 　　日
                  民事庭法　官　沈培錚
以上正本係照原本作成
如對本判決上訴，須於判決送達後20日內向本院提出上訴狀。
如委任律師提起上訴者，應一併繳納上訴審裁判費。
中　　華　　民　　國　　111 　年　　9 　　月　　2 　　日
                    　　書記官　黃慧中